【裁判字號】    90,易,1201
【裁判日期】    900731
【裁判案由】    竊盜
【裁判全文】
~w2z2;臺灣臺南地方法院刑事判決~w1z1;              九十年度易字第一二○一號
    公訴人  臺灣臺南地方法院檢察署檢察官
    被  告  甲○○
右列被告因竊盜案件，經檢察官提起公訴（九十年度偵字第六○三八號），本院判決
如左：
    主  文
甲○○共同攜帶兇器竊盜未遂，處有期徒刑伍月，如易科罰金，以參佰元折算壹日。
扣案之老虎鉗、螺絲起子各壹把均沒收。
    事  實
一、甲○○與張永昌（另移由臺灣桃園地方法院審理）於民國九十年五月二十四日凌
    晨二時四十分許，在臺南縣安定鄉中沙村一二三號前，共同基於意圖為自己不法
    所有之犯意聯絡，由甲○○把風為行為之分擔，並由張永昌攜帶客觀上可為兇器
    之螺絲起子及老虎鉗各一把，破壞乙○○所有之牌照ＵＬ－三一○六號自用小客
    車門鎖（毀損部分未據告訴）後，即進入車內翻找財物，並著手發動引擎以竊取
    該車，嗣尚未得手之際，即為巡邏員警當場查獲，並扣得張永昌所有之老虎鉗及
    螺絲起子各一把。
二、案經臺南縣警察局善化分局報告臺灣臺南地方法院檢察署檢察官偵查起訴。
    理  由
一、訊據被告甲○○於本院審理時矢口否認有何竊盜犯行，辯稱：「（有無於九十年
    五月二十四日凌晨二時四十分至台南縣安定鄉中沙村一二三號前，由你把風、而
    由張永昌下手竊車？）沒有，我是看到他在竊車，要他不要偷，但他告訴我不要
    管，後來警察到了，就把我們一起帶回去」，「（認識張永昌否？）不認識」，
    「（張永昌如何將鋁門窗載入車內的？）是我在安和路碰到他，我說前面有警察
    臨檢，他又問我是否要賺錢，我說我失業中，當然想，後來他帶我去要竊取鋁門
    窗，我說我不要當小偷，他問我是否有板車可載運，我說沒有，他乃說要表演竊
    車技術給我看，並帶我至中沙村案發處所，後來他撬開左邊車門，我則開右邊車
    門入內」等語（見本院九十年六月七日訊問筆錄），「（汽車車門如何打開的？
    ）是張永昌開的，後來張永昌坐在駕駛座，我坐在右前座」等語（見本院九十年
    七月十九日審理筆錄），惟查，右揭事實，業據證人乙○○於警訊中證述無訛（
    見臺南縣警察局善化分局九十年五月二十四日偵訊筆錄），且被告固辯稱不欲竊
    取上開車輛，惟依其所述之事實，實為竊盜行為之分擔，殆無疑義，復衡諸常情
    ，若被告甲○○確不欲竊取該車，則於被告張永昌著手竊取之際，即不應為把風
    之行為，甚而應自行返家，始符常理，矧不為此，反在同案被告張永昌之帶領下
    ，由被告張永昌破壞上開車輛之門鎖後，再由被告甲○○開右邊車門進入乙○○
    之車內，再參諸被告甲○○供稱其與被告張永昌素不相識，僅係路上偶遇等語（
    見本院九十年七月十九日審理筆錄）乙節觀之，則何以被告與素不相識之人，於
    凌晨路上無人之際，觀看他人竊取車輛，並進而同坐於非自己所有之車內？益徵
    被告甲○○主觀上確有意圖為自己不法所有之犯意而為把風行為，至為明顯，此
    外，復有同案被告張永昌所有供犯罪所用之扣案老虎鉗、螺絲起子各一把在卷可
    考，事證明確，被告所辯無非臨訟飾卸之詞，不足採信，其犯行堪以認定，應依
    法論科。
二、按老虎鉗、螺絲起子客觀上具有危險性，足以傷害人之身體，為兇器之一種。核
    被告甲○○所為，係犯刑法第三百二十一條第二項、第一項第三款之竊盜未遂罪
    。公訴意旨漏未斟酌此點，而認被告係犯同法第三百二十條第三項、第一項之普
    通竊盜未遂罪，容有未洽，惟其基本事實同一，本院應予審理，並變更其起訴法
    條。被告甲○○與被告張永昌間有犯意之聯絡及行為之分擔，均為共同正犯。又
    被告已著手於犯罪之行為之實施，而未至發生取得財物之結果，為未遂犯，依刑
    法第二十六條前段之規定，減輕其刑。爰審酌被告犯罪之動機、目的係貪圖不法
    利益、手段、所生危害、所得利益、其品行智識程度、犯罪後態度欠佳等一切情
    狀，量處如主文所示之刑，並諭知易科罰金之折算標準，以資懲儆。扣案之老虎
    鉗、螺絲起子各一把，係供犯罪所用之物，為同案被告張永昌所有，有扣押物品
    清單一紙在卷可稽，應均依刑法第三十八條第一項第二款之規定宣告沒收。
據上論斷，應依刑事訴訟法第二百九十九條第一項前段、第三百條，刑法第二十八條
、第三百二十一條第二項、第一項第三款、第二十六條前段、第四十一條第一項前段
、第三十八條第一項第二款，罰金罰鍰提高標準條例第二條，判決如主文。
本案經檢察官盧駿道到庭執行職務。
中    華    民    國      九十      年      七        月    三十一      日
                              臺灣臺南地方法院刑事第二庭
                                  審判長法  官  侯  明  正
                                        法  官  謝  瑞  龍
                                        法  官  黃  翰  義
右正本證明與原本無異
如不服本判決應於送達後十日內向本院提出上訴狀
                                        書記官  陳  金  堂
中    華    民    國      九十      年      七        月    三十一      日
附錄法條：
中華民國刑法第三百二十一條第一項第三款：
 (加重竊盜罪)
犯竊盜罪而有左列情形之一者，處六月以上五年以下有期徒刑：
三  攜帶兇器而犯之者。
第二項：
前項之未遂罰之。


司法院資訊處製作；財團法人民間司法改革基金會備份。
